臺灣高等法院臺南分院刑事裁定
111年度聲字第184號
聲  請  人   劉俊熲
即  被  告           
                   
上列聲請人即被告因聲請交付法庭錄音光碟案件，本院裁定如下
：
    主  文
聲請人於繳納相關費用後，准予轉拷交付本院110年度侵上更一
字第56號案件於民國111年1月20日審判期日法庭錄音光碟，就取
得之內容不得散布、公開播送，或為非正當目的使用，並禁止聲
請人再行轉拷利用。
    理  由
一、聲請意旨略以：聲請人為撰擬上訴理由，有確認民國111年1
    月20日審判期日證人A男當庭證述全部詳細內容之必要，爰
    依法院組織法第90條之1、法庭錄音錄影及其利用保存辦法
    第8條第1項規定，聲請准予交付本案111年1月20日審判期日
    之法庭錄音等語。
二、按法院組織法第90條之1第1項明定：當事人及依法得聲請閱
    覽卷宗之人，因主張或維護其法律上利益，得於開庭翌日起
    至裁判確定後六個月內，繳納費用聲請法院許可交付法庭錄
    音或錄影內容。但經判處死刑、無期徒刑或十年以上有期徒
    刑之案件，得於裁判確定後二年內聲請；又依同法第90條之
    4規定：持有法庭錄音、錄影內容之人，就所取得之錄音、
    錄影內容，不得散佈、公開播送，或為非正當目的之使用。
    復依法庭錄音錄影及其利用保存辦法第8條第1項、第2項規
    定：當事人及依法得聲請閱覽卷宗之人，因主張或維護其法
    律上利益，聲請交付法庭錄音或錄影內容時，應敘明理由，
    由法院為許可與否之裁定、法院受理前項聲請，如認符合聲
    請人要件，並在聲請期間內提出，且就所主張或維護法律上
    之利益已敘明者，除法令另有排除規定外，應予許可。
三、經查：聲請人即被告甲○○因妨害性自主案件，經本院於111
    年2月17日以110年度侵上更一字第56號判決，論以犯刑法第
    221條第1項強制性交罪，處有期徒刑3年10月，有上開判決
    書一份在卷可稽。聲請人於111年3月8日具狀，以為撰擬上
    訴理由而聲請許可交付111年1月20日審判期日之錄音光碟，
    應認已合於法院組織法第90條之1第1項所規定「於開庭翌日
    起至裁判確定後六個月內」之期間，及具「主張或維護其法
    律上利益」之正當事由。又該審理期日內容並無依法令規定
    得不予許可或限制聲請閱覽、抄錄或攝影卷內文書之情形，
    是認其聲請為有理由，故准予於繳納相關費用後，轉拷交付
    上開法庭錄音光碟；並另依法院辦理聲請交付法庭錄音錄影
    內容應行注意事項第6點規定，禁止聲請人再行轉拷利用。
據上論斷，依刑事訴訟法第220條，裁定如主文。
中　　華　　民　　國　　111 　年　　3 　　月　　10　　日
                  刑事第二庭    審判長法　官  陳珍如
                                      法　官  黃裕堯
                                      法　官  包梅真
以上正本證明與原本無異。
不得抗告。
　　　　　　　　　　　　　　　　　　　書記官  許雅華
中　　華　　民　　國　　111 　年　　3 　　月　　10　　日